臺灣彰化地方法院刑事判決
111年度易字第727號
公  訴  人  臺灣彰化地方檢察署檢察官
被      告  楊仁宗



上列被告因竊盜案件，經檢察官提起公訴（111年度偵字第6271
號），本院判決如下：
    主    文
楊仁宗共同犯竊盜罪，處有期徒刑參月，如易科罰金，以新臺幣
壹仟元折算壹日。
    犯罪事實
一、楊仁宗、張志翔(另行審結)共同意圖為自己不法之所有，基
    於竊盜之犯意聯絡，於民國110年8月3日23時28分許，由張
    志翔騎乘車號000-000號普通重型機車搭載楊仁宗，前往彰
    化縣○○鄉○○路0段00○0號，再由楊仁宗徒手竊取阮秀英停放
    於該處之黑紅色電動車後，騎乘逃離現場。嗣阮秀英發覺遭
    竊，報警處理，循線查獲上情。
二、案經阮秀英訴由彰化縣警察局溪湖分局報告臺灣彰化地方檢
    察署檢察官偵查後起訴。
　　 理    由
壹、程序方面
㈠按有左列情形之一者，為相牽連之案件：二、數人共犯一罪或
　數罪者；於第一審辯論終結前，得就與本案相牽連之犯罪或本
　罪之誣告罪，追加起訴。追加起訴，得於審判期日以言詞為
　之，刑事訴訟法第7條第2款、第265條分別定有明文。經查，
　檢察官於本案言詞辯論終結前，追加起訴被告楊宗仁，與本案
　被告張志翔具有數人共犯一罪、數罪之關係，係同法第7條第2
　款規定所指與本案相牽連之案件，自得追加起訴。
㈡本院認定事實所引用之下列各項供述及非供述證據，經檢察   
 官、被告及輔佐人於本院審理時對各項證據資料等證據，就
　證據能力均未表示爭執，且迄言詞辯論終結前並未聲明異
　議，本院審酌下列各項證據方法之作成情況，並無違法不當
　之形，且與本案具有關連性，應認以之作為證據應屬適當而
　均有證據能力。
貳、實體部分
一、上揭事實，被告楊仁宗於本院準備程序中及審理中均自白不
    諱，核與共犯張志翔警訊及偵查中供述內容，亦與證人即被
    害人阮秀英於警詢中指述情節相符，復有監視器翻拍照片在
    卷可按。綜上所述，本件事證明確，被告楊仁宗前開犯行均
    堪予認定，應予依法論科。
二、核被告楊仁宗所為，均係犯刑法第320條第1項之竊盜罪。被
    告楊仁宗與張志翔就上開竊盗案件，有犯意聯絡及行為分擔
    ，為共同正犯。
三、爰審酌被告楊仁宗漠視法紀，恣意竊取他人財物，實不足取
    ，惟其犯後坦承犯行，態度尚可，暨考量其智識程度、生活
    狀況、犯罪手段、犯罪目的、動機及竊得財物之價值等一切
    情狀，量處如主文所示之刑及應執行之刑，並諭知易科罰金
    之折算標準，以示儆懲。
四、被告楊宗仁與張志翔本次所竊得之電動車1輛，核屬被告本
    案犯罪所得，惟張志翔已與被害人阮秀英達成賠償調解成立
    ，且當場給付予被害人，此有彰化縣埔監鹽鄉調解委員會調
    解書影本1份在卷足憑，是依刑法第38條之1第5項規定，自
    無庸宣告沒收。
據上論斷，應依刑事訴訟法第299 條第1 項前段，刑法第320 條
第1 項、第28條、第38條之1第1項、第5項、第41條第1 項前段
，刑法施行法第1 條之1 第1 項、判決如主文。
本案經檢察官童志曜提起公訴，檢察官吳皓偉到庭執行職務
中　　華　　民　　國　　111 　年　　9 　　月　　12　　日
                  刑事第五庭        法  官  鮑慧忠
以上正本證明與原本無異。
如不服本判決應於收受判決後20日內，向本院提出上訴書狀，並
應敘述具體理由。其未敘述上訴理由者，應於上訴期間屆滿後20
日內向本院補提理由書(均須按他造當事人之人數附繕本)「切勿
逕送上級法院」。
告訴人或被害人對於判決如有不服具備理由請求檢察官上訴者，
其上訴期間之計算係以檢察官收受判決正本之日期為準。
中　　華　　民　　國　　111 　年　　9 　　月　　12　　日
                                    書記官  羅婉嘉

附錄本案論罪科刑法條：
中華民國刑法第320條
意圖為自己或第三人不法之所有，而竊取他人之動產者，為竊盜
罪，處5年以下有期徒刑、拘役或50萬元以下罰金。
意圖為自己或第三人不法之利益，而竊佔他人之不動產者，依前
項之規定處斷。
前二項之未遂犯罰之。